【裁判字號】    90,上易,1570
【裁判日期】    900629
【裁判案由】    違反著作權法
【裁判全文】
臺灣高等法院高雄分院刑事判決                    九十年度上易字第一五七號
    上  訴  人
    即  被  告  甲○○
右上訴人因違反著作權法案件，不服臺灣屏東地方法院九十年度易字第五五號中華
民國九十年六月二十九日第一審判決（起訴案號：臺灣屏東地方法院檢察署九十年度
偵字第二四四九號），提起上訴，本院判決如左：
      主  文
上訴駁回。
甲○○緩刑年。
      事實及理由
一、本案經本院審理結果，認第一審以上訴人即被告甲○○犯著作權法第九十三條第
    三款之以明知為侵害著作權之物意圖散布而陳列之方法侵害他人之著作權罪，判
    處有期徒刑參月，並諭知易科罰金折算之標準為參百元折算壹日，且將扣案之「
    人魔」影音光碟片肆片宣告沒收，認事用法及量刑均無不當，應予維持，並引用
    第一審判決書記載之事實及理由（詳如附件）。
二、被告甲○○上訴意旨雖以：當天我是有被抓去警察局沒有錯，但不是我擺設攤位
    的，我當時是去那裡逛商場，走到綽號「阿宏」者擺設的攤架，綽號「阿宏」者
    叫我去收攤架，我不要，他說上面沒有違法的東西，所以我才去幫他收，我不知
    道上面有盜版的光碟片云云。惟被告甲○○始終未提供綽號「阿宏」者之姓名、
    住址，本院已無從查證；而經質以綽號「阿宏」者之姓名及住址何在，被告甲○
    ○均答稱不知情等語，足見縱有綽號「阿宏」者其人，雙方亦非熟識，而被告甲
    ○○竟願於深夜甘冒被獲之險而代為收攤，亦與常情不合，顯難採信。況被告甲
    ○○於本院最後審理時，業已坦承犯行，其上訴意旨否認犯罪，指摘原判決不當
    ，為無理由，應予駁回。
三、查被告甲○○未曾受有期徒刑以上刑之宣告，有臺灣屏東地方法院檢察署刑案資
    料查註紀錄表、臺灣高等法院被告全國前案紀錄表在卷可稽，其因一時失慮，偶
    罹刑典，於本院審理中業與告訴人協和國際多媒體股份有限公司達成民事和解，
    賠償新台幣捌萬元，有和解書一紙在卷足憑，經此刑之宣告後，應知警惕而無再
    犯之虞，本院因認所宣告之刑以暫不執行為適當，併予以宣告緩刑三年，用啟自
    新。
據上論結，應依刑事訴訟法第三百七十三條、第三百六十八條、刑法第七十四條第一
款，判決如主文。
本案經檢察官林應華到庭執行職務。
中  華      民      國    九十      年      十      月      九      日
                              臺灣高等法院高雄分院刑事第三庭
                                  審判長法官  謝宏宗
                                        法官  莊崑山
                                        法官  陳中和
右正本證明與原本無異。
不得上訴。
                                      書記官  梁美姿
中    華    民    國      九十      年       十       月    十  二      日
附錄：本判決論罪科刑法條：
著作權法第九十三條
有下列情形之一者，處二年以下有期徒刑，得併科新台幣十萬元以下罰金︰
一、侵害第十五條至第十七條規定之著作人格權者。
二、違反第七十條規定者。
三、以第八十七條各款方法之一侵害他人之著作權者。
                                                                        Ｆ
附件：
臺灣屏東地方法院刑事判決                            九十年度易字第五五號
    公  訴  人  臺灣屏東地方法院檢察署檢察官
    被      告  甲○○  男二十四歲（民國○○○年○月○○日生）
                        住高雄市新興區○○○路一五四號
                        身分證統一編號：Ｅ一二二九三九六號
右列被告因違反著作權法案件，經檢察官提起公訴（九十年度偵字第二四四九號），
本院判決如左：
     主  文
甲○○明知為侵害著作權之物，意圖散布而陳列，侵害他人之著作權，處有期徒刑參
月，如易科罰金，以參佰元折算壹日。
扣案「人魔」影音光碟片肆片沒收。
     事  實
一、甲○○明知其向不詳姓名成年男子購買之「人魔」影音光碟片，係未經著作權人
    「協和國際多媒體股份有限公司」（下稱協和公司）授權而擅自重製之盜版物品
    ，竟意圖散布而於民國九十年三月三十一日二十時許，在屏東縣東港鎮新街商展
    場陳列，而以此方法侵害協和公司之著作權。嗣於同年四月一日凌晨零時十分許
    ，為協和公司代理人陳永輝會同警方當場查獲，並扣得擅自重製之「人魔」影音
    光碟片四片。
二、案經協和公司訴由屏東縣警察局東港分局報請臺灣屏東地方法院檢察署檢察官偵
    查起訴。
     理  由
一、訊據被告甲○○矢口否認上開犯行，辯稱：當晚九點多至新街商展場時就看見一
    名綽號「阿宏」的男子在賣，「阿宏」是友人的朋友，到了十一點多時「阿宏」
    要求伊幫忙收攤，伊知道那些是盜版的，但只有幫忙收攤位上的鐵架子而已，並
    未擺設該攤位等語。經查，上開事實業據告訴代理人陳永輝指述甚詳，且告訴人
    協和公司享有「人魔」影音光碟片之著作權乙節，亦有授權書及行政院新聞局審
    查合格書各一份在卷可稽，並有擅自重製之盜版「人魔」影音光碟片四片扣案及
    照片四幀可資佐證。被告雖以前詞置辯，然其無法提出所謂「阿宏」之人之正確
    年籍資料以實其說，且被告自承與「阿宏」並不熟識，衡情並無為「阿宏」收拾
    攤位之必要，是其所辯不足採信，本件事證已明，被告犯行堪以認定。
二、被告甲○○明知前揭影音光碟片係侵害著作權之物，竟仍意圖散布而陳列，核其
    所為，係犯著作權法第九十三條第三款之罪。公訴人認被告係犯同法第九十二條
    之罪，起訴法條尚有未洽，惟其基本事實同一，本院應予審理，並變更起訴法條
    。茲審酌被告素行、犯罪動機、目的、手段、所生危害及犯後態度等一切情狀，
    量處如主文所示之刑，並諭知易科罰金及其折算標準。扣案「人魔」影音光碟片
    四片既係被告陳列，應為被告所有供犯罪所用之物，爰依刑法第三十八條第一項
    第二款規定，宣告沒收。至自助式垃圾桶一個、定價表一張並非供犯罪所用之物
    ，爰不併為沒收之諭知。
據上論斷，應依刑事訴訟法第二百九十九條第一項前段、第三百條，著作權法第九十
三條第三款，刑法第十一條前段、第四十一條第一項前段、第三十八條第一項第二款
，判決如主文。
本案經檢察官林吉泉到庭執行職務
中      華      民      國    九十      年      六      月    二十九    日
                                      臺灣屏東地方法院刑事第三庭
                                          審判長法  官  黃國永
                                                法  官  余德正
                                                法  官  陳姵君
右正本證明與原本無異。
對於本判決如有不服應於收受送達後十日內向本院提出上訴書狀上訴於台灣高等法院
高雄分院並按他造當事人之人數附具繕本。
                                               書記官   蔡德章
中      華      民      國      九十      年      六    月    二十九    日
得上訴
附錄：
著作權法第九十三條
有下列情形之一者，處二年以下有期徒刑，得併科新台幣十萬元以下罰金
︰
一  侵害第十五條至第十七條規定之著作人格權者。
二  違反第七十條規定者。
三  以第八十七條各款方法之一侵害他人之著作權者。


司法院資訊處製作；財團法人民間司法改革基金會備份。
